臺灣高雄地方法院刑事判決　　　　　　　　　　　　九十三年度訴字第三二六八號
　　公　訴　人　臺灣高雄地方法院檢察署檢察官
　　被　　　告　甲○○　男　四.
右列被告因違反毒品危害防制條例案件，經檢察官提起公訴（九十三年度毒偵字第六
五五０號），本院合議庭裁定由受命法官獨任進行簡式審判程序，判決如左：
    主  文
甲○○連續施用第一級毒品，處有期徒刑玖月。
    事  實
一、甲○○曾於民國九十二年間因違反毒品危害防制條例案件，經本院於九十三年四
    月三十日以九十三年度訴字第一三四號刑事判決判處有期徒刑六月，並於九十三
    年六月二十一日確定（未構成累犯）。其前於九十一年間因施用毒品案件，經本
    院以九十一年度毒聲字第三二八二號裁定送勒戒處所觀察、勒戒後，認有繼續施
    用毒品之傾向，經本院以九十一年度毒聲字第一四七二號裁定令入戒治處所施以
    強制戒治，並於九十二年三月二十日強制戒治期滿執行完畢，經臺灣高雄地方法
    院檢察署檢察官於九十二年四月十四日以九十二年度戒毒偵字第三二七號為不起
    訴處分確定。詎其不知悔改，明知海洛因業經公告為毒品危害防制條例第二條第
    二項所列管之第一級毒品，不得非法持有、施用，復基於施用第一級毒品海洛因
    之概括犯意，於九十二年三月二十日強制戒治執行完畢釋放後五年內，自九十三
    年六月十五日下午二時起迄同年月十七日晚上八時許，在其位於高雄縣大樹鄉○
    ○村○○街四十二巷七號住處內，將海洛因摻水以注射針筒注射入體內之方式，
    連續施用第一級毒品海洛因二次。嗣經警方於九十三年六月十八日通知其至警局
    採集尿液，並於同日上午九時五十五分採尿送驗後，因檢驗結果呈嗎啡陽性反應
    而查獲，始知上情。
二、案經高雄縣警察局仁武分局報請臺灣高雄地方法院檢察署檢察官偵查起訴。
    理  由
一、本案被告甲○○所犯係死刑、無期徒刑、最輕本刑為三年以上有期徒刑以外之罪
    ，其於準備程序就前揭被訴事實為有罪之陳述，經受命法官告知簡式審判程序之
    旨，並聽取其與公訴人之意見後，本院認無不得或不宜改依簡式審判程序進行之
    處，爰依刑事訴訟法第二百七十三條之一第一項、第二百八十四條之一，裁定本
    件由受命法官獨任進行簡式審判程序，合先敘明。
二、訊據被告對其於右揭時、地連續施用第一級毒品海洛因二次之事實，於本院審理
    時（參見本院九十三年十二月二十一日審判筆錄）坦承不諱。另查：
  (一)被告係於九十三年六月十八日上午九時五十五分，經警方採集其尿液送驗結果，
    呈嗎啡陽性反應等情，此有臺灣檢驗科技股份有限公司濫用藥物尿液檢驗報告及
    列管毒品人口尿液檢體採集送驗紀錄表各一紙附卷可稽，足見被告確有施用第一
    級毒品海洛因之事實無訛。
  (二)按海洛因施用入人體後水解還原成嗎啡，再循嗎啡之代謝方式排出體外，業據行
    政院衛生署藥物食品檢驗局七十三藥檢壹字第○三○二二一號函說明綦詳，且依
    醫學臨床實驗及根據英國藥學會出版ＩｓｏｌａｔｉｏｎａｎｄＩｎｄｅｎｔｉ
    ｆｉｃａｔｉｏｎｏｆＤｒｕｇｓ乙書第二九三頁載明：海洛因經注射入人體後
    ，在體內迅速水解成６ＭｏｎｏａｃｅｔｙＩｍｏｒｐｈｉｎｅ，再緩緩繼續水
    解成嗎啡，然後再循嗎啡之代謝方式排出，同書第四三一至四三二頁並載有：嗎
    啡經注射入人體後，約百分之五十以上於八小時內自尿中排出，至二十四小時排
    出約百分之九十，但四十八小時後仍有微量可檢出等語。是依上開說明，佐以被
    告前揭尿液檢驗報告，被告自白於前揭時間，有連續施用第一級毒品海洛因二次
    等語，核與前揭事證相符，應堪採信。
  (三)另犯毒品危害防制條例第十條施用第一級毒品之罪者，檢察官應先將被告送勒戒
    處所觀察、勒戒，經觀察、勒戒後，認有繼續施用毒品傾向者，應由檢察官聲請
    法院裁定令入戒治處所施以強制戒治，且經強制戒治執行完畢釋放後，五年內再
    犯第十條之罪，檢察官應依一般刑事訴訟程序予以起訴論罪科刑，此觀諸毒品危
    害防制條例第二十條第一項、第二項、第二十三條第二項前段規定自明。經查，
    被告前於九十一年間因施用毒品案件，經本院以九十一年度毒聲字第三二八二號
    裁定送勒戒處所觀察、勒戒後，認有繼續施用毒品之傾向，經本院以九十一年度
    毒聲字第一四七二號裁定令入戒治處所施以強制戒治，並於九十二年三月二十日
    強制戒治期滿執行完畢，經臺灣高雄地方法院檢察署檢察官於九十二年四月十四
    日以九十二年度戒毒偵字第三二七號為不起訴處分確定等情之事實，此有臺灣高
    等法院被告全國前案紀錄表、本院被告院內索引卡紀錄表、臺灣高雄地方法院檢
    察署刑案資料查註紀錄表各一紙附卷可參。被告前既曾因施用毒品案件，經強制
    戒治後，復因施用毒品，其於前開強制戒治執行完畢釋放後五年內，再犯本案施
    用毒品罪，依毒品危害防制條例第二十三條第二項之規定，屬應依法論罪科刑之
    行為，依前開說明，本案被告上開所為，係於九十二年三月二十日強制戒治執行
    完畢釋放後五年內，再犯毒品危害防制條例第十條第一項施用第一級毒品罪，本
    案事證明確，被告上開犯行洵堪認定。
三、按海洛因為毒品危害防制條例第二條第二項第一款所明定之第一級毒品。核被告
    所為，係犯同條例第十條第一項之施用第一級毒品罪。被告持有第一級毒品進而
    施用，持有之低度行為為施用之高度行為所吸收，不另論持有毒品之罪。其先後
    二次施用第一級毒品海洛因，時間緊接，犯罪構成要件相同，顯係基於概括犯意
    為之，依刑法第五十六條之規定論以一罪，並加重其刑。爰審酌被告曾於九十二
    年間因違反毒品危害防制條例案件，經本院於九十三年四月三十日以九十三年度
    訴字第一三四號刑事判決判處有期徒刑六月，並於九十三年六月二十一日確定（
    未構成累犯），此有臺灣高等法院被告全國前案紀錄表、本院被告院內索引卡紀
    錄表、臺灣高雄地方法院檢察署刑案資料查註紀錄表各一份存卷可考，且其因施
    用毒品案件經強制戒治執行完畢釋放後，仍未能徹底戒絕毒品，復犯本案施用毒
    品罪，顯見其無戒毒悔改之意，惟念其施用毒品之次數、施用毒品乃自戕一己之
    身體健康，尚未對他人造成危害，且犯後已坦承犯行，態度良好等一切情狀，量
    處如主文所示之刑。
據上論斷，應依刑事訴訟法第二百七十三條之一第一項、第二百九十九條第一項前段
，毒品危害防制條例第十條第一項，刑法第十一條前段、第五十六條，判決如主文。
本案經檢察官乙○○到庭執行職務。
中　　　華　　　民　　　國　　九十三　　年　　 十二 　　月　　 三十 　　日
                                  臺灣高雄地方法院刑事庭
                                      法　官  唐中興
右正本證明與原本無異。
如不服本判決，應於判決送達後十日內，向本院提出上訴狀。
                                      書記官  陳掌珠
中　　　華　　　民　　　國　　九十三　　年　　 十二 　　月　　 三十 　　日
附錄本案判決論罪科刑法條：
毒品危害防制條例第十條
施用第一級毒品者，處六月以上五年以下有期徒刑。
施用第二級毒品者，處三年以下有期徒刑。
